【裁判字號】    99,裁,239
【裁判日期】    990128
【裁判案由】    免職
【裁判全文】
最  高  行  政  法  院  裁  定
                                       99年度裁字第239號
聲  請  人  甲○○
上列聲請人因與相對人臺北市政府教育局間免職事件，對於中華
民國98年6月18日本院98年度裁字第1531號裁定，聲請再審，本
院裁定如下：
    主  文
再審之聲請駁回。
再審訴訟費用由聲請人負擔。
    理  由
一、按對於終審法院之裁定有所不服，除合於法定再審原因得聲
    請再審外，不容以其他之方法聲明不服，故不服終審法院之
    裁定而未以聲請再審之程序為之者，仍應視其為再審之聲請
    ，而依聲請再審程序調查裁判。本件聲請人提出再審起訴狀
    對於本院確定裁定聲明不服，依上說明，仍應視其為再審之
    聲請，而依聲請再審程序調查裁判。次按行政訴訟之當事人
    ，對於本院之裁定，聲請再審，經駁回後，不得復以同一原
    因事實，又對駁回再審聲請所為裁定，更行聲請再審，本院
    46年裁字第41號著有判例。
二、本件聲請人前提起行政訴訟，經本院86年度判字第2915號判
    決後，聲請人先後多次提起再審之訴及聲請再審，均經本院
    分別裁判駁回在案。茲聲請人復對本院98年度裁字第1531號
    裁定（下稱原確定裁定）聲請再審，核其狀述理由，無非謂
    ：聲請人提出臺北市士林區富安國民小學（下稱富安國小）
    人事室函、臺北市政府教育局專案調查報告表、聲請人書面
    報告、富安國小83年10月份教職員工薪津清冊等證物，做為
    富安國小校長83年8月29日改派聲請人擔任六年乙班級任導
    師之違法，證明其挾怨報復的直接證據，且與臺北市市立國
    民小學教師調派作業要點不合，原審法院及鈞院均未斟酌又
    未依訴訟程序調查，顯有違法。又本院未依法告知聲請人有
    關其依「不按程序越級控告」及「誣控濫告」二件證據而調
    查聲請人於何時？為何事？向何機關？控告何人？控告或誣
    告案號？之結果為何，且其在未經調查證據之程序暨斟酌全
    辯論意旨及調查證據之結果下所作成之裁判，亦有違行政訴
    訟法第141條第1項及第189條第1項規定。另本院89年度判字
    第2492號判決書未依行政訴訟法第209條規定記載判決書應
    記載之事項，致聲請人提起再審之訴遲誤法定不變期間達13
    日，自不可歸責於聲請人，有行政訴訟法第273條第1項第13
    款、第14款情形等語。惟查上開理由，業經聲請人於前訴訟
    程序中提出主張，而為本院所不採。聲請人復以同一原因事
    實對於原確定裁定，聲請再審，依首開判例意旨，為不合法
    ，應予駁回。
三、據上論結，本件聲請為不合法。依行政訴訟法第283條、第
    278條第1項、第104條、民事訴訟法第95條、第78條，裁定
    如主文。
中    華    民    國    99    年    1     月    28    日
                    最高行政法院第六庭
                        審判長法官  吳  明  鴻
                              法官  曹  瑞  卿
                              法官  林  茂  權
                              法官  侯  東  昇
                              法官  黃  秋  鴻
以  上  正  本  證  明  與  原  本  無  異
中    華    民    國    99    年    1     月    29    日
                              書記官  王  福  瀛


司法院資訊處製作；財團法人民間司法改革基金會備份。
